臺灣高雄地方法院刑事判決　　　　　　　　　　　　　九十一年度易字第九八二號
　　公　訴　人　臺灣高雄地方法院檢察署檢察官
　　被　　　告　乙○○
右列被告因贓物案件，經檢察官提起公訴（九十年度偵字第一一五八六號），本院判
決如左：
    主  文
乙○○共同收受贓物，處拘役肆拾日，如易科罰金，以參佰元折算壹日。
    事  實
一、乙○○與丙○○（尚未到案，本院俟到案後另行審結）基於共同之犯意聯絡，於
    民國八十九年六月八日，明知車牌號碼KAT-209號機車係來路不明之贓物（該機
    車係甲○○所有，引擎號碼GE1E-109775，於八十九年六月一日下午八時許起，
    至翌日上午十時前之某時，在高雄市前金區○○○路一七五之一號前失竊），仍
    共同收受騎乘使用，嗣於八十九年六月九日凌晨零時三十分許，乙○○騎乘上開
    贓車附載丙○○，行經高雄市○○區○○路與新莊路口時，為警當場查獲。
二、案經高雄市政府警察局移送台灣高雄地方法院檢察署檢察官偵查起訴。
    理  由
一、訊據被告乙○○固坦承騎乘贓車為警查獲，惟矢口否認有贓物之認識，辯稱：丙○○於八十九年六月八日騎乘該輛機車前來我家向我借錢，因為他離家出走，並
    無機車可供代步，所以我問他機車何來，他說是向友人「阿泰」借得，並表示他
    要去七賢路與尚樂街口電玩店打電玩，邀我一起去，我直到當天中午才自己一人
    坐公車去電玩店找丙○○，在電玩店半小時後，丙○○騎該輛機車載我一起去看
    電影，晚上我們二人一起至大昌路吃東西，之後天快下雨，我想回家，丙○○說
    他很累，叫我騎機車載他，因為中途遇到下雨，我們躲完雨，丙○○再提議去打
    電玩，叫我載他去，在途中被警查獲，當時因為緊張，才向警方說機車是我向朋
    友借得，但機車鑰匙是丙○○所有，而且該把鑰匙可以啟動他家的機車云云。經
    查：
  (一)被告乙○○於八十九年六月九日凌晨零時三十分許，騎乘車牌號碼KAT-209號機
    車附載被告丙○○，行經高雄市○○區○○路與新莊路口時，為警當場查獲，該
    輛車牌號碼KAT-209號機車係甲○○所有，於八十九年六月一日下午八時許起，
    至翌日上午十時之前，在高雄市前金區○○○路一七五之一號前失竊等情，業據
    被告乙○○供認在卷，且經被害人甲○○於警訊及本院審理中到庭結證明確，復
    有本院調閱台灣高等法院高雄分院九十年度上字字第二一五號被告乙○○、丙○○竊盜案件全案卷證核閱屬實，並有附於卷內之贓物認領保管收據、查詢車輛認
    可資料各一份可參，堪信被告乙○○於八十九年六月八日、九日騎乘或乘坐之上
    開機車為他人失竊之贓車無訛。
  (二)被告乙○○辯稱該機車是丙○○交予其騎乘，據丙○○向朋友「阿泰」借用，其
    不知該機車是贓車一節，然查，被告丙○○於前開另案竊盜案件中，於警訊及偵
    訊之初中雖指陳：該機車是乙○○所使用，乙○○騎來載我，我不知他是偷的或
    借的云云，然於偵訊中改稱：我與乙○○打電玩打到沒有錢，他說要載我回去，
    他向朋友「阿泰」借車，查獲時機車上鑰匙不是我的云云，再改稱：當天我與父
    親吵架，我約乙○○出來，乙○○向「阿太」借的，載我回去時被警臨檢查到云
    云，於本院審理中：那天我與乙○○沒有去看電影，我於下午六、七點至七賢路
    與仁武路口打電玩，乙○○下班後來電玩店找我，我們一起打電玩打到晚上快十
    二點，打到已經快沒錢要回家去，乙○○就車載我回去，被警方臨檢查獲時，他
    有向警察說機車是他向「阿泰」借的，但因為他拿不出證據，才改說是我交給他
    騎云云。被告乙○○於另案警、偵訊中陳稱：我於八十九年六月八日乘坐該機車
    三次，是丙○○騎車載我，他說是他借來云云，於本院審理中稱：那天我騎自己
    的機車，在電玩店遇見丙○○，之後我回家，丙○○騎一輛車來找我，他說車是
    向朋友借的，之後他載我去看電影，看完電影要回家，天正下雨，我們停在路邊
    等雨停，他說等一下再去打電動，後來我騎機車被警查獲時，警方問我機車是誰
    的，我向警察說是向朋友借的云云，復改稱：我坐公車去電玩店找丙○○，打到
    下午一、二點，他說他一整晚沒睡，我提議去看電影，他說他有機車，我問他機
    車來源，他說是向朋友借的云云，是以綜觀被告乙○○、丙○○於前開另案竊盜
    案件之陳述，非惟對於自己於八十九年六月八日之行程交待前後不一，且二人就
    何時開始使用贓車之陳述亦不符合，但唯一相同處則為均脫免自己罪責，互相推
    諉指稱係對方向「阿泰」借用機車，然查，姑且不論該機車是何人向「阿泰」借
    得，被告乙○○既自承其並無機車可供使用，而被告丙○○亦因離家出走而無機
    車可供代步，足認被告乙○○明知彼自己及對方均無機車可供使用，被告乙○○
    、丙○○於使用機車之際，竟不究明其來源之正當性，率爾騎用，足認被告乙○○與丙○○就使用機車均有贓物之認識而共同收受，應可認定。
  (三)證人即查獲之警員丁○○於前案竊盜案件及本院審理中到庭證述：為警查獲時乙○○騎車載丙○○，當時他們二人都互推是對方向朋友借的，因時隔已久，已無
    印象是否有人自己承認機車向阿泰借來等語，是以尚難證明查獲贓車究係被告乙○○抑或丙○○向「阿泰」借得。又被告乙○○辯稱為警查獲贓車時，機車上鑰
    匙一把為被告丙○○所有，而且該把鑰匙也可以啟動被告丙○○家其他機車一節
    ，然證人甲○○於本院審理中到庭結證：我已經忘記領回失竊機車時，是否有領
    回鑰匙，但我接獲警局通知，是拿家裡機車鑰匙去騎回機車等語，再觀諸贓物認
    領保管收據僅記載被害人甲○○領回機車一輛，並未記載領回機車鑰匙一把，是
    以本院無從命被害人甲○○提供機車鑰匙以供本院比對該鑰匙是否可以啟動被告
    丙○○家其他機車，退步言之，縱認被告乙○○辯稱為警查獲之機車鑰匙確可啟
    動被告丙○○家中之機車屬實，然參酌被告乙○○另辯稱被告丙○○謂該機車係
    其向「阿泰」借得，則被告乙○○更應對於何以被告丙○○向「阿泰」借得之機
    車所使用之鑰匙，何以竟可啟動被告丙○○家其他機車產生合理懷疑為是，據此
    益徵證明被告乙○○就其騎用之機車係來路不明贓物之認識。
二、核被告乙○○所為，係犯刑法第三百四十九條第一項收受贓物罪。被告二人就右
    開收受贓物犯行，有犯意聯絡及行為分擔，均為共同正犯。爰審酌被告年輕力壯
    ，本應依合法方式取得機車作為代步工具，竟為貪圖小利，一時失慮，明知為贓
    物而仍收受騎乘，助長竊風盛行，且於犯後飾詞否認，惟念及該贓車僅值新台幣
    五千元，對被害人造成損害非鉅等一切情狀，爰量處如主文所示之刑，並諭知易
    科罰金之折算標準（參照台灣高等法院九十年度法律座談會結論意見，逕依新修
    正刑法第四十一條第一項規定諭知易科罰金之折算標準，毋庸比較新舊法）。
據上論斷，應依刑事訴訟法第二百九十九條第一項前段、刑法第二十八條、第三百四
十九條第一項、第四十一條第一項、罰金罰鍰提高標準條例第一條前段、第二條，判
決如主文。
本案經檢察官李廷輝到庭執行職務。
中      華      民      國      九十一      年    六    月        四  日
                                  臺灣高雄地方法院刑事第四庭
                                      法  官  張  桂  美
右正本證明與原本無異。
如不服本判決，應於判決送達後十日內，向本院提出上訴狀。
                                      書記官  吳  金  霞
中      華      民      國      九十一      年    六    月        四    日
參考法條：刑法第三百四十九條第一項。
中華民國刑法第三百四十九條
收受贓物者，處三年以下有期徒刑、拘役或五百元以下罰金。
搬運、寄藏、故買贓物或為擔保者，處五年以下有期徒刑、拘役或科或併科一千元以
下罰金。
因贓物變得之財物，以贓物論。
